【裁判字號】    97,訴,1193
【裁判日期】    971127
【裁判案由】    毒品危害防制條例
【裁判全文】
臺灣基隆地方法院宣示判決筆錄          97年度訴字第1193號
公  訴  人  臺灣基隆地方法院檢察署檢察官
被      告  甲○○
指定辯護人  本院公設辯護人丙○○
上列被告因毒品危害防制條例案件，於中華民國97年11月27日上
午10時，在本院第三法庭宣示判決，出席人員如下：
    法      官  陳伯厚
    書  記  官  黃士元
    通      譯  黃秀娟
法官起立朗讀判決主文、犯罪事實要旨、處罰條文、附記事項，
及告以上訴限制、期間並提出上訴狀之法院，且諭知記載其內容
：
一、主  文：
    甲○○施用第一級毒品，累犯，處有期徒刑柒月；又施用第
    一級毒品，累犯，處有期徒刑柒月，扣案第一級毒品海洛因
    壹包（淨重零點壹伍參零公克、驗餘淨重零點壹伍貳貳公克
    ）沒收銷燬之；又施用第一級毒品，累犯，處有期徒刑柒月
    ，扣案之第一級毒品海洛因壹包（淨重零點壹陸貳零公克、
    驗餘淨重零點壹陸零零公克）沒收銷燬之；又施用第一級毒
    品，累犯，處有期徒刑柒月；又施用第一級毒品，累犯，處
    有期徒刑柒月，扣案之第一級毒品海洛因殘渣袋壹包沒收銷
    燬之，扣案之注射針筒壹支沒收。應執行有期徒刑壹年捌月
    ，扣案第一級毒品海洛因壹包（淨重零點壹伍參零公克、驗
    餘淨重零點壹伍貳貳公克）、第一級毒品海洛因壹包（淨重
    零點壹陸貳零公克、驗餘淨重零點壹陸零零公克）、第一級
    毒品海洛因殘渣袋壹包沒收銷燬之，扣案之注射針筒壹支沒
    收。
二、犯罪事實要旨：
    如起訴書所載（如附件），並補充下列事項：
    被告係於97年4月9日為警查獲之當天，在其基隆市○○區○
    ○路311之21號住家，以將海洛因摻水注入注射針筒內施打
    手臂之方式施用海洛因。
三、處罰條文：
    毒品危害防制條例第10條第1項、第18條、刑法第11條、第
    38條第1項第2款、第3項、第47條第1項、第51條第5款。
四、附記事項：
    無。
五、協商判決除有刑事訴訟法第454條之4第1項第1款於本訊問程
    序終結前，被告撤銷協商合意或檢察官撤回協商聲請者；第
    2款被告協商之意思非出於自由意志者；第4款被告所犯之罪
    非第455條之2第1項所定得以協商判決者；第6款被告有其他
    較重之裁判上一罪之犯罪事實者；第七款法院認應諭知免刑
    或免訴、不受理者情形之一，及違反同條第2項「法院應於
    協商合意範圍內為判決；法院為協商判決所科之刑，以宣告
    緩刑或2年以下有期徒刑、拘役或罰金為限」之規定者外，
    不得上訴。
六、如不服本件判決，得自收受判決送達之日起10日內，向本院
    提出上訴書狀，上訴於第二審法院。
中    華    民    國    97    年    11    月    27    日
                  臺灣基隆地方法院刑事第二庭
                      書  記  官  黃士元
                      法      官  陳伯厚
以上正本證明與原本無異。
本判決除有刑事訴訟法第455條之4第1項第1款、第2款、第4款、
第6款、第7款所定情形之一，或違反同條第2項規定者外，不得
上訴。
如有前揭除外情形，對於本件判決如有不服，應於收受本判決後
10日內向本院提出上訴書狀，其未敘述上訴理由者，並得於提起
上訴後10日內向本院補提理由書狀（均須按他造當事人之人數附
繕本）「切勿逕送上級法院」。
中    華    民    國    97    年    11    月    27    日
                      書  記  官  黃士元
附件：
臺灣基隆地方法院檢察署檢察官起訴書
                                  97年度撤緩毒偵字第24號
                                  97年度撤緩毒偵字第25號
                                  97年度撤緩毒偵字第26號
                                  97年度撤緩毒偵字第27號
                                  97年度撤緩毒偵字第28號
    被      告  甲○○  男  30歲（民國○○年○○月○○日生）
                        住基隆市○○區○○路311之21號
                        國民身份證統一編號：Ｚ000000000號
上列被告因違反毒品危害防制條例案件，業經偵查終結，認應提
起公訴，茲敘述犯罪事實、證據並所犯法條如下：
        犯罪事實
一、甲○○前因施用毒品案件，先後2 次經裁定送觀察、勒戒後
    ，均認無繼續施用毒品之傾向，由本署檢察官分別於民國90
    年5 月28日、90年8月13日，以90年度毒偵字第823號及90年
    度毒偵字第1199號為不起訴處分確定。復因施用第一級毒品
    案件，由本署檢察官提起公訴，經臺灣基隆地方法院於93年
    6月7日以93年度訴字第224號判決，判處有期徒刑7月確定，
    經入監服刑，於94年4月20日假釋交付保護管束出獄（94 年
    10月14日期滿執行完畢）。又因施用第一級毒品案件，先後
    由本署檢察官提起公訴，分別經同院以95年度易字第236 號
    及95年度訴字第758 號判決，各判處有期徒刑8月、9月確定
    ，嗣經判決確定減刑，並經入監執行，甫於96年9 月11日縮
    刑期滿執行完畢。甲○○係列管之毒品調驗人口，復基於施
    用第一級毒品海洛因之犯意，先後於96年10月6日晚上7時許
    、97年1月25日晚上6、7時許、97年2月3日上午7、8 時許及
    97年4月9日晚上9 時10分為警採尿往前回溯24小時內之某時
    許 （扣除為警查獲之同日晚間8時20分許以後之經過時間）
    ，分別在基隆市○○區○○路311之21 號住處或不詳處所，
    施用毒品海洛因多次，迄分別於：（1）96年10月6 日下午3
    時19分許，經警至其上開住處通知採尿送驗；（2）97年1月
    26日晚上6 時30分許，在基隆市○○路35號前處，為警盤查
    查獲，當場並扣得其主動交出身上長褲右口袋內所有之毒品
    海洛因1包（淨重0.1530公克、驗餘淨重0.1522公克）；（3
    ）97年2月3日下午5時30分許，在基隆市○○街198巷口處，
    為警因見其行跡可疑，而上前盤查查獲，當場並扣得其所有
    而丟置於地上之毒品海洛因1包 （淨重0.1620公克、驗餘淨
    重0.1600公克）；（4）97年2月4日下午5時許，在基隆市○
    ○路22號前處，為警盤查查獲；（5）97年4月9日晚上8時20
    分許，在基隆市○○路360 號對面之十全公園前處，因行跡
    可疑，為警盤查查獲，並扣得其丟置於該處地上之海洛因殘
    渣袋1包及注射針筒1支。甲○○經警5 次採尿送驗結果，其
    尿液中均呈海洛因之嗎啡陽性反應後，始查悉上情。
二、案經基隆市警察局第一分局、第二分局、第四分局報告偵辦
    。
        證據並所犯法條
一、訊據被告甲○○坦承上揭有施用毒品海洛因之事實，惟於警
    詢中矢口否認於97年4月9日為警查獲前有施用毒品海洛因之
    犯行。然查，被告為警查獲後，所採集之尿液送驗，經以氣
    相層析質譜儀法鑑驗結果，5 次均呈海洛因之嗎啡陽性反應
    ，此有基隆市警察局警察局第一分局、第二分局、第四分局
    偵辦毒品案件尿液檢體對照表4 份、基隆市警察局第四分局
    應受尿液採驗人尿液檢體採集驗紀錄表1 份、台灣尖端先進
    生技醫藥股份有限公司出具之濫用藥物檢驗報告4 份（尿液
    檢體編號：078號、82號、97-2-170號、097046號） 及台灣
    檢驗科技股份有限公司出具之濫用藥物尿液檢驗報告1份 （
    尿液檢體編號：Ｚ000000000000號） 附卷可稽，堪信被告確
    於上揭時有施用毒品海洛因之事實。此外，並有上開毒品海
    洛因共2包、海洛因殘渣袋1包及注射針筒1 支扣案可資佐證
    ，復有不起訴處分書、起訴書及刑案資料查註紀錄表在卷足
    憑，是本件事證明確，被告犯行堪以認定。
二、核被告甲○○所為，係涉犯毒品危害防制條例第10條第1 項
    之施用第一級毒品罪嫌。其所犯上開各罪間，犯意各別、時
    間不同，請予以分論併罰。又被告曾受徒刑之執行完畢，有
    本署刑案資料查註紀錄表在卷可參，其於5 年以內故意再犯
    本件有期徒刑以上之罪，為累犯，請依刑法第47條第1 項規
    定加重其刑。扣案之毒品，請依同條例第18條第1 項前段規
    定宣告沒收並諭知銷燬；扣案之注射針筒1 支，為被告所有
    供其施用毒品所用之物，併請依刑法第38條第1項第2款、第
    3項規定宣告沒收之。
三、依毒品危害防制條例第23條第2項、刑事訴訟法第251條第 1
    項提起公訴。
    此  致
臺灣基隆地方法院
中    華    民    國    97    年    7     月    31    日
                              檢察官  乙  ○  ○
本件正本證明與原本無異
中    華    民    國    97    年    8     月    6     日
                              書記官  何  淑  貞
附錄所犯法條：
毒品危害防制條例第10條第1項
    施用第一級毒品者，處 6 月以上 5 年以下有期徒刑。


司法院資訊處製作；財團法人民間司法改革基金會備份。
